\documentclass[12 pt]{article}

\usepackage[margin=1in]{geometry}
\usepackage{fontspec}
\usepackage{amssymb}
\usepackage{booktabs}
\usepackage{tabu}
\usepackage{longtable}

\setmainfont{CMU Serif}

\newfontface\uifont{CMU Serif Upright Italic}
\newfontface\slfont{CMU Serif Roman Slanted}

\catcode`∅=13 % <Multi_key> <slash> <∅>
\def ∅{$\varnothing$}
\def \∅{$\acute\varnothing$}

\def \^{\textsuperscript}
\def \_{\textsubscript}

\def\ls{\uifont}
\def\ll{\slfont}
\def\en{\normalfont}

\newenvironment{inflectiontable}
{\begin{tabu}{>{\sc}c*{2}{>{\ls}c}}
    \toprule
    & \en Singular & \en Plural \\ \midrule}
    {\bottomrule
\end{tabu}}

\setcounter{tocdepth}{1}
\setlength{\parindent}{0pt}

\begin{document}

\tableofcontents

\part{}
\section{\ll -dwe}
\subsection{\ls ðélðujs}
\begin{inflectiontable}
    nom & ðélðujs & ðélðuj \\
    acc & ðélðwē & ðelðwḗ \\
    loc & ðəlðúrā & ðəlðúzā \\
\end{inflectiontable}

\section{\ll -goj\_a}
\subsection{\ls əwklegxṓjs}
\begin{inflectiontable}
    nom & əwklegxṓjs & əwklegxṓj \\
    acc & əwklegxṓji & əwklegxḗ \\
    loc & əwklegxḗru & əwklegxḗzu \\
\end{inflectiontable}

\subsection{\ls nēsezðə́xis}
\begin{inflectiontable}
    nom & nēsezðə́xis & nēsezðə́xi \\
    acc & nēsezðə́xij & nēsezðəxí \\
    loc & nēsezðəxír & nēsezðə́xiz \\
\end{inflectiontable}

\section{\ll -ɠer\_g}
\subsection{\ls əglēgérs}
\begin{inflectiontable}
    nom & əglēgérs & əglēgér \\
    acc & əglḗgiri & əglēgérj \\
    loc & əglēgérə & əglḗgir \\
\end{inflectiontable}

\subsection{\ls ətwelgérs}
\begin{inflectiontable}
    nom & ətwelgérs & ətwelgér \\
    acc & ətwélgiri & ətwelgérj \\
    loc & ətwelgérə & ətwélgir \\
\end{inflectiontable}

\subsection{\ls əwezgérs}
\begin{inflectiontable}
    nom & əwezgérs & əwezgér \\
    acc & əwézgiri & əwezgérj \\
    loc & əwezgérə & əwézgir \\
\end{inflectiontable}

\subsection{\ls xwegérs}
\begin{inflectiontable}
    nom & xwegérs & xwegér \\
    acc & xwégiri & xwegérj \\
    loc & xwegérə & xwégir \\
\end{inflectiontable}

\subsection{\ls kezgérs}
\begin{inflectiontable}
    nom & kezgérs & kezgér \\
    acc & kézgiri & kezgérj \\
    loc & kezgérə & kézgir \\
\end{inflectiontable}

\subsection{\ls merdgérs}
\begin{inflectiontable}
    nom & merdgérs & merdgér \\
    acc & mérdgiri & merdgérj \\
    loc & merdgérə & mérdgir \\
\end{inflectiontable}

\subsection{\ls nēzðegə́rs}
\begin{inflectiontable}
    nom & nēzðegə́rs & nēzðegə́r \\
    acc & nēzðégrj & nēzðegə́rj \\
    loc & nēzðegə́rə & nēzðégə \\
\end{inflectiontable}

\subsection{\ls oltjorgə́rs}
\begin{inflectiontable}
    nom & oltjorgə́rs & oltjorgə́r \\
    acc & oltjórgrj & oltjorgə́rj \\
    loc & oltjorgə́rə & oltjórgə \\
\end{inflectiontable}

\subsection{\ls pēgérs}
\begin{inflectiontable}
    nom & pēgérs & pēgér \\
    acc & pḗgiri & pēgérj \\
    loc & pēgérə & pḗgir \\
\end{inflectiontable}

\subsection{\ls rezgérs}
\begin{inflectiontable}
    nom & rezgérs & rezgér \\
    acc & rézgiri & rezgérj \\
    loc & rezgérə & rézgir \\
\end{inflectiontable}

\subsection{\ls telgérs}
\begin{inflectiontable}
    nom & telgérs & telgér \\
    acc & télgiri & telgérj \\
    loc & telgérə & télgir \\
\end{inflectiontable}

\section{\ll -hw∅k}
\subsection{\ls jizúks}
\begin{inflectiontable}
    nom & jizúks & jizúk \\
    acc & jízuki & jizúki \\
    loc & jizúkrā & jizúgzā \\
\end{inflectiontable}

\section{\ll -j∅w}
\subsection{\ls əlúkiws}
\begin{inflectiontable}
    nom & əlúkiws & əlúkiw \\
    acc & əlúkiwi & əlukjū́ \\
    loc & əlukjúrā & əlukjúzā \\
\end{inflectiontable}

\subsection{\ls jə́njus}
\begin{inflectiontable}
    nom & jə́njus & jə́nju \\
    acc & jə́njwi & jənjū́ \\
    loc & jənjúrā & jənjúzā \\
\end{inflectiontable}

\subsection{\ls kə́zjus}
\begin{inflectiontable}
    NOM & kə́zjus & kə́zju \\
    acc & kə́zjwi & kəzjū́ \\
    loc & kəzjúrā & kəzjúzā \\
\end{inflectiontable}

\section{\ll -lar\_a}
\subsection{\ls gelā́rs}
\begin{inflectiontable}
    nom & gelā́rs & gelā́r \\
    acc & gelā́rj & gelár \\
    loc & gélə & gelárzu \\
\end{inflectiontable}

\subsection{\ls ətjenlā́rs}
\begin{inflectiontable}
    nom & ətjenlā́rs & ətjenlā́r \\
    acc & ətjenlā́rj & ətjenlár \\
    loc & ətjénor & ətjenlárzu \\
\end{inflectiontable}

\subsection{\ls nɛslórs}
\begin{inflectiontable}
    nom & nɛslórs & nɛslór \\
    acc & nɛ́sowri & nɛslórj \\
    loc & nɛsówə & nɛ́sowə \\
\end{inflectiontable}

\section{\ll -ŋʷo}
\subsection{\ls əðlónə̃ws}
\begin{inflectiontable}
    nom & əðónə̃ws & əðlónə̃w \\
    acc & əðlónə̃wi & əðloggṓ \\
    loc & əðlənúggrā & əðlənúnzā \\
\end{inflectiontable}

\subsection{\ls əksólə̃ws}
\begin{inflectiontable}
    nom & əksólə̃ws & əksólə̃w \\
    acc & əksólə̃wi & əksolggṓ \\
    loc & əksəlúggrā & əksəlúnzā \\
\end{inflectiontable}

\subsection{\ls əplóggus}
\begin{inflectiontable}
    nom & əplóggus & əplóggu \\
    acc & əplógguj & əploggó \\
    loc & əploggór & əplógguz \\
\end{inflectiontable}

\subsection{\ls əslóggus}
\begin{inflectiontable}
    nom & əslóggus & əslóggu \\
    acc & əslógguj & əsloggó \\
    loc & əsloggór & əslógguz \\
\end{inflectiontable}

\subsection{\ls əswḗwə̃ws}
\begin{inflectiontable}
    nom & əswḗwə̃ws & əswḗwə̃w \\
    acc & əswḗwə̃wi & əswewggṓ \\
    loc & əswiúggrā & əswiúnzā \\
\end{inflectiontable}

\subsection{\ls ətwólə̃ws}
\begin{inflectiontable}
    nom & ətwólə̃ws & ətwólə̃w \\
    acc & ətwólə̃wi & ətwolggṓ \\
    loc & ətwəlúggrā & ətwəlúnzā \\
\end{inflectiontable}

\subsection{\ls góggus}
\begin{inflectiontable}
    nom & góggus & góggu \\
    acc & gógguj & goggṓ \\
    loc & əggúggrā & əggúnzā \\
\end{inflectiontable}

\subsection{\ls xṓggus}
\begin{inflectiontable}
    nom & xṓggus & xṓggu \\
    acc & xṓgguj & xōggṓ \\
    loc & xū́ggrā & xū́nzā \\
\end{inflectiontable}

\subsection{\ls jónə̃ws}
\begin{inflectiontable}
    nom & jónə̃ws & jónə̃w \\
    acc & jónə̃wi & joggṓ \\
    loc & jənúggrā & jənúnzā \\
\end{inflectiontable}

\subsection{\ls lḗwə̃ws}
\begin{inflectiontable}
    nom & lḗwə̃ws & lḗwə̃w \\
    acc & lḗwə̃wi & lewggṓ \\
    loc & liúggrā & liúnzā \\
\end{inflectiontable}

\subsection{\ls róggus}
\begin{inflectiontable}
    nom & róggus & róggu \\
    acc & rógguj & roggó \\
    loc & roggór & rógguz \\
\end{inflectiontable}

\subsection{\ls rózə̃ws}
\begin{inflectiontable}
    nom & rózə̃ws & rózə̃w \\
    acc & rózə̃wi & rozgṓ \\
    loc & ərzúggrā & ərzúnzā \\
\end{inflectiontable}

\subsection{\ls sóggus}
\begin{inflectiontable}
    nom & sóggus & sóggu \\
    acc & sógguj & sóggṓ \\
    loc & səúggrā & səúnzā \\
\end{inflectiontable}

\section{\ll -ʔ∅h\_g}
\subsection{\ls ðumə́s}
\begin{inflectiontable}
    nom & ðumə́s & ðumə́ \\
    acc & ðúmi & ðumə́j \\
    loc & ðumə́r & ðum \\
\end{inflectiontable}

\subsection{\ls ədwələ́s}
\begin{inflectiontable}
    nom & ədwələ́s & ədwələ́ \\
    acc & ədwə́lj & ədwələ́j \\
    loc & ədwələ́r & ədwə́l \\
\end{inflectiontable}

\subsection{\ls əpəsə́s}
\begin{inflectiontable}
    nom & əpəsə́s & əpəsə́ \\
    acc & əpə́sj & əpəsə́j \\
    loc & əpəsə́r & əpə́s \\
\end{inflectiontable}

\subsection{\ls kəlpə́s}
\begin{inflectiontable}
    nom & kəlpə́s & kəlpə́ \\
    acc & kə́lpi & kəlpə́j \\
    loc & kəlpə́r & kəlp \\
\end{inflectiontable}

\section{\ll -ʔoh\_a}
\subsection{\ls jezṓs}
\begin{inflectiontable}
    nom & jezṓs & jezṓ \\
    acc & jezṓj & jezó \\
    loc & jezóru & jezózu \\
\end{inflectiontable}

\subsection{\ls olós}
\begin{inflectiontable}
    nom & olós & oló \\
    acc & ólwi & olój \\
    loc & olór & ólu \\
\end{inflectiontable}

\subsection{\ls tolṓs}
\begin{inflectiontable}
    nom & tolṓs & tolṓ \\
    acc & tolṓj & toló \\
    loc & tolóru & tolózu \\
\end{inflectiontable}

\section{\ll -s∅j\_a}
\subsection{\ls kūs}
\begin{inflectiontable}
    nom & kūs & kūsj \\
    acc & kū́sji & kūsí \\
    loc & kūsír & kūz \\
\end{inflectiontable}

\subsection{\ls kwējós}
\begin{inflectiontable}
    nom & kwējós & kwējósj \\
    acc & kwējósji & kwējosí \\
    loc & kwējosír & kwējóz \\
\end{inflectiontable}

\subsection{\ls lūs}
\begin{inflectiontable}
    nom & lūs & lūsj \\
    acc & lū́sji & lūsí \\
    loc & lūsír & lūz \\
\end{inflectiontable}

\subsection{\ls nesjós}
\begin{inflectiontable}
    nom & nesjós & nesjósj \\
    acc & nesjósji & nesjosí \\
    loc & nesjosír & nesjóz \\
\end{inflectiontable}

\subsection{\ls nis}
\begin{inflectiontable}
    nom & nis & nisj \\
    acc & níssji & nissí \\
    loc & nissír & niz \\
\end{inflectiontable}

\subsection{\ls pōkjós}
\begin{inflectiontable}
    nom & pōkjós & pōkjósj \\
    acc & pōkjósji & pōkjosí \\
    loc & pōkjosír & pōkjóz \\
\end{inflectiontable}

\subsection{\ls təgks}
\begin{inflectiontable}
    nom & təgks & təgksj \\
    acc & tə́gksji & təgksī́ \\
    loc & təgksírā & təgksízā \\
\end{inflectiontable}

\section{\ll -twas}
\subsection{\ls altwós}
\begin{inflectiontable}
    nom & altwós & altwós \\
    acc & áltuwsi & altwósj \\
    loc & altwósə & áltuws \\
\end{inflectiontable}

\subsection{\ls artwós}
\begin{inflectiontable}
    nom & artwós & artwós \\
    acc & ártuwsi & ertwás \\
    loc & ərtwésrā & ərtwézzā \\
\end{inflectiontable}

\subsection{\ls ədnatwós}
\begin{inflectiontable}
    nom & ədnatwós & ədnatwós \\
    acc & ədnátuwsi & ədnatwósj \\
    loc & ədnatwósə & ədnátuws \\
\end{inflectiontable}

\subsection{\ls əblojotús}
\begin{inflectiontable}
    nom & əblojotús & əblojotús \\
    acc & əblojótusi & əblojotúsj \\
    loc & əblojotúsə & əblojótus \\
\end{inflectiontable}

\subsection{\ls əksōjotús}
\begin{inflectiontable}
    nom & əksōjotús & əksōjotús \\
    acc & əksōjótusi & əksōjotúsj \\
    loc & əksōjotúsə & əksōjótus \\
\end{inflectiontable}

\subsection{\ls əlōkjotús}
\begin{inflectiontable}
    nom & əlōkjotús & əlōkjotús \\
    acc & əlōkjótusi & əlōkjotúsj \\
    loc & əlōkjotúsə & əlōkjótus \\
\end{inflectiontable}

\subsection{\ls əprɛxtwós}
\begin{inflectiontable}
    nom & əprɛxtwós & əprɛxtwós \\
    acc & əprɛ́xtuwsi & əprēxtwás \\
    loc & pərxtwésrā & pərxtwézzā \\
\end{inflectiontable}

\subsection{\ls əpsattwós}
\begin{inflectiontable}
    nom & əpsattwós & əpsattwós \\
    acc & əpsáttuwsi & əpsettwás \\
    loc & əpsəttwésrā & əpsətwézzā \\
\end{inflectiontable}

\subsection{\ls gonjotús}
\begin{inflectiontable}
    nom & gonjotús & gonjotús \\
    acc & gonjótusi & gonjotúsj \\
    loc & gonjotúsə & gonjótus \\
\end{inflectiontable}

\subsection{\ls xaþtwós}
\begin{inflectiontable}
    nom & xaþtwós & xaþtwós \\
    acc & xáþtuwsi & xeþtwás \\
    loc & xəþtwésrā & xəþtwézzā \\
\end{inflectiontable}

\subsection{\ls lɔttwós}
\begin{inflectiontable}
    nom & lɔttwós & lɔttwós \\
    acc & lɔ́ttuwsi & lottwás \\
    loc & luttwésrā & luttwézzā \\
\end{inflectiontable}

\subsection{\ls ostjotús}
\begin{inflectiontable}
    nom & ostjotús & ostjotús \\
    acc & ostjótusi & ostjotúsj \\
    loc & ostjotúsə & ostjótus \\
\end{inflectiontable}

\subsection{\ls ōtjotús}
\begin{inflectiontable}
    nom & ōtjotús & ōtjotús \\
    acc & ōtjótusi & ōtjotúsj \\
    loc & ōtjotúsə & ōtjótus \\
\end{inflectiontable}

\part{}
\section{{\scshape nom}.s}
\begin{longtabu}{>{\ls}r@{-}>{\ls}l*{3}{>{\scshape}c}}
    \toprule
    \en Stem & \en Ending & \multicolumn{3}{c}{Accent} \\ \midrule
    \endhead
    \bottomrule
    \endfoot
    ðélðuj    & s &   & p &   \\
    əwklegxṓj & s &   &   & u \\
    nēsezðə́xi & s &   & p &   \\
    əglēgér   & s &   &   & u \\
    ətwelgér  & s &   &   & u \\
    əwezgér   & s &   &   & u \\
    xwegér    & s &   &   & u \\
    kezgér    & s &   &   & u \\
    merdgér   & s &   &   & u \\
    nēzðegə́r  & s &   &   & u \\
    oltjorgə́r & s &   &   & u \\
    pēgér     & s &   &   & u \\
    rezgér    & s &   &   & u \\
    telgér    & s &   &   & u \\
    jizhúk    & s &   &   & u \\
    əlúkiw    & s &   & p &   \\
    jə́nju     & s &   & p &   \\
    kə́zju     & s &   & p &   \\
    gelā́r     & s &   &   & u \\
    ətjenlā́r  & s &   &   & u \\
    nɛslór    & s &   &   & u \\
    əðlónə̃w   & s &   & p &   \\
    əksólə̃w   & s &   & p &   \\
    əplóggu   & s &   & p &   \\
    əslóggu   & s &   & p &   \\
    əswḗwə̃w   & s &   & p &   \\
    ətwólə̃w   & s &   & p &   \\
    góggu     & s &   & p &   \\
    xṓggu     & s &   & p &   \\
    jónə̃w     & s &   & p &   \\
    lḗwə̃w     & s &   & p &   \\
    róggu     & s &   & p &   \\
    rózə̃w     & s &   & p &   \\
    sóggu     & s &   & p &   \\
    ðumə́      & s &   &   & u \\
    ədwələ́    & s &   &   & u \\
    əpəsə́     & s &   &   & u \\
    kəlpə́     & s &   &   & u \\
    jezṓ      & s &   &   & u \\
    oló       & s &   &   & u \\
    tolṓ      & s &   &   & u \\
    kūs       & ∅ &   &   & u \\
    kwējós    & ∅ &   &   & u \\
    lūs       & ∅ &   &   & u \\
    nesjós    & ∅ &   &   & u \\
    nis       & ∅ &   &   & u \\
    pōkjós    & ∅ &   &   & u \\
    təgks     & ∅ &   &   & u \\
    altwós    & ∅ &   &   & u \\
    artwós    & ∅ &   &   & u \\
    ədnatwós  & ∅ &   &   & u \\
    əblojotús & ∅ &   &   & u \\
    əksōjotús & ∅ &   &   & u \\
    əlōkjotús & ∅ &   &   & u \\
    əprɛxtwós & ∅ &   &   & u \\
    əpsattwós & ∅ &   &   & u \\
    gonjotús  & ∅ &   &   & u \\
    xaþtwós   & ∅ &   &   & u \\
    lɔttwós   & ∅ &   &   & u \\
    ostjotús  & ∅ &   &   & u \\
    ōtjotús   & ∅ &   &   & u \\
\end{longtabu}

\section{{\scshape acc}.s}
\begin{longtabu}{>{\ls}r@{-}>{\ls}l*{3}{>{\scshape}c}}
    \toprule
    \en Stem & \en Ending & \multicolumn{3}{c}{Accent} \\ \midrule
    \endhead
    \bottomrule
    \endfoot
    ðélðwē    & ∅ &   & p &   \\
    əwklegxṓj & i &   & p &   \\
    nēsezðə́xi & j &   & p &   \\
    əglḗgir   & i & a &   &   \\
    ətwélgir  & i & a &   &   \\
    əwézgir   & i & a &   &   \\
    xwégir    & i & a &   &   \\
    kézgir    & i & a &   &   \\
    mérdgir   & i & a &   &   \\
    nēzðégr   & j &   &   & u \\
    oltjórgr  & j &   &   & u \\
    pḗgir     & i & a &   &   \\
    rézgir    & i & a &   &   \\
    télgir    & i & a &   &   \\
    jízuk     & i & a &   &   \\
    əlúkiw    & i & a &   &   \\
    jə́njw     & i &   & p &   \\
    kə́zjw     & i &   & p &   \\
    gelā́r     & j &   &   & u \\
    ətjenlā́r  & j &   &   & u \\
    nɛ́sowr    & i & a &   &   \\
    əðlónə̃w   & i & a &   &   \\
    əksólə̃w   & i & a &   &   \\
    əplóggu   & j &   & p &   \\
    əslóggu   & j &   & p &   \\
    əswḗwə̃w   & i & a &   &   \\
    ətwólə̃w   & i & a &   &   \\
    góggu     & j &   & p &   \\
    xṓggu     & j &   & p &   \\
    jónə̃w     & i & a &   &   \\
    lḗwə̃w     & i & a &   &   \\
    róggu     & j &   & p &   \\
    rózə̃w     & i & a &   &   \\
    sóggu     & j &   & p &   \\
    ðúm       & i &   & p &   \\
    ədwə́l     & j &   &   & u \\
    əpə́s      & j &   &   & u \\
    kə́lp      & i &   & p &   \\
    jezṓ      & j &   &   & u \\
    ólw       & i &   & p &   \\
    tolṓ      & j &   &   & u \\
    kū́sj      & i &   & p &   \\
    kwējósj   & i &   & p &   \\
    lū́sj      & i &   & p &   \\
    nesjósj   & i &   & p &   \\
    níssj     & i &   & p &   \\
    pōkjósj   & i &   & p &   \\
    tə́gksj    & i &   & p &   \\
    áltuws    & i & a &   &   \\
    ártuws    & i & a &   &   \\
    ədnátuws  & i & a &   &   \\
    əblojótus & i & a &   &   \\
    əksōjótus & i & a &   &   \\
    əlōkjótus & i & a &   &   \\
    əprɛ́xtuws & i & a &   &   \\
    əpsáttuws & i & a &   &   \\
    gonjótus  & i & a &   &   \\
    xáþtuws   & i & a &   &   \\
    lɔ́ttuws   & i & a &   &   \\
    ostjótus  & i & a &   &   \\
    ōtjótus   & i & a &   &   \\
\end{longtabu}

\section{{\scshape loc}.s}
\begin{longtabu}{>{\ls}r@{-}>{\ls}l*{3}{>{\scshape}c}}
    \toprule
    \en Stem & \en Ending & \multicolumn{3}{c}{Accent} \\ \midrule
    \endhead
    \bottomrule
    \endfoot
    ðəlðú     & rā &   & p &   \\
    əwklegxḗ  & ru &   & p &   \\
    nēsezðəxí & r  &   &   & u \\
    əglēgér   & ə  &   & p &   \\
    ətwelgér  & ə  &   & p &   \\
    əwezgér   & ə  &   & p &   \\
    xwegér    & ə  &   & p &   \\
    kezgér    & ə  &   & p &   \\
    merdgér   & ə  &   & p &   \\
    nēzðegə́r  & ə  &   & p &   \\
    oltjorgə́r & ə  &   & p &   \\
    pēgér     & ə  &   & p &   \\
    rezgér    & ə  &   & p &   \\
    telgér    & ə  &   & p &   \\
    jizúk     & rā &   & p &   \\
    əlukjú    & rā &   & p &   \\
    jənjú     & rā &   & p &   \\
    kəzjú     & rā &   & p &   \\
    gélə      & ∅  &   & p &   \\
    ətjénor   & ∅  &   & p &   \\
    nɛsówə    & ∅  &   & p &   \\
    əðlənúgg  & rā &   & p &   \\
    əksəlúgg  & rā &   & p &   \\
    əploggó   & r  &   &   & u \\
    əsloggó   & r  &   &   & u \\
    əswiúgg   & rā &   & p &   \\
    ətwəlúgg  & rā &   & p &   \\
    əggúgg    & rā &   & p &   \\
    xū́gg      & rā &   & p &   \\
    jənúgg    & rā &   & p &   \\
    liúgg     & rā &   & p &   \\
    roggó     & r  &   &   & u \\
    ərzúgg    & rā &   & p &   \\
    səúgg     & rā &   & p &   \\
    ðumə́      & r  &   &   & u \\
    ədwələ́    & r  &   &   & u \\
    əpəsə́     & r  &   &   & u \\
    kəlpə́     & r  &   &   & u \\
    jezó      & ru &   & p &   \\
    oló       & r  &   &   & u \\
    toló      & ru &   & p &   \\
    kūsí      & r  &   &   & u \\
    kwējosí   & r  &   &   & u \\
    lūsí      & r  &   &   & u \\
    nesjosí   & r  &   &   & u \\
    nissí     & r  &   &   & u \\
    pōkjosí   & r  &   &   & u \\
    təgksí    & rā &   & p &   \\
    altwós    & ə  &   & p &   \\
    ərtwés    & rā &   & p &   \\
    ədnatwós  & ə  &   & p &   \\
    əblojotús & ə  &   & p &   \\
    əksōjotús & ə  &   & p &   \\
    əlōkjotús & ə  &   & p &   \\
    pərxtwés  & rā &   & p &   \\
    əpsəttwés & rā &   & p &   \\
    gonjotús  & ə  &   & p &   \\
    xəþtwés   & rā &   & p &   \\
    luttwés   & rā &   & p &   \\
    ostjotús  & ə  &   & p &   \\
    ōtjotús   & ə  &   & p &   \\
\end{longtabu}

\section{{\scshape nom}.p}
\begin{longtabu}{>{\ls}r@{-}>{\ls}l*{3}{>{\scshape}c}}
    \toprule
    \en Stem & \en Ending & \multicolumn{3}{c}{Accent} \\ \midrule
    \endhead
    \bottomrule
    \endfoot
    ðélðuj    & ∅ &   & p &   \\
    əwklegxṓj & ∅ &   &   & u \\
    nēsezðə́xi & ∅ &   & p &   \\
    əglēgér   & ∅ &   &   & u \\
    ətwelgér  & ∅ &   &   & u \\
    əwezgér   & ∅ &   &   & u \\
    xwegér    & ∅ &   &   & u \\
    kezgér    & ∅ &   &   & u \\
    merdgér   & ∅ &   &   & u \\
    nēzðegə́r  & ∅ &   &   & u \\
    oltjorgə́r & ∅ &   &   & u \\
    pēgér     & ∅ &   &   & u \\
    rezgér    & ∅ &   &   & u \\
    telgér    & ∅ &   &   & u \\
    jizhúk    & ∅ &   &   & u \\
    əlúkiw    & ∅ &   & p &   \\
    jə́nju     & ∅ &   & p &   \\
    kə́zju     & ∅ &   & p &   \\
    gelā́r     & ∅ &   &   & u \\
    ətjenlā́r  & ∅ &   &   & u \\
    nɛslór    & ∅ &   &   & u \\
    əðlónə̃w   & ∅ &   & p &   \\
    əksólə̃w   & ∅ &   & p &   \\
    əplóggu   & ∅ &   & p &   \\
    əslóggu   & ∅ &   & p &   \\
    əswḗwə̃w   & ∅ &   & p &   \\
    ətwólə̃w   & ∅ &   & p &   \\
    góggu     & ∅ &   & p &   \\
    xṓggu     & ∅ &   & p &   \\
    jónə̃w     & ∅ &   & p &   \\
    lḗwə̃w     & ∅ &   & p &   \\
    róggu     & ∅ &   & p &   \\
    rózə̃w     & ∅ &   & p &   \\
    sóggu     & ∅ &   & p &   \\
    ðumə́      & ∅ &   &   & u \\
    ədwələ́    & ∅ &   &   & u \\
    əpəsə́     & ∅ &   &   & u \\
    kəlpə́     & ∅ &   &   & u \\
    jezṓ      & ∅ &   &   & u \\
    oló       & ∅ &   &   & u \\
    tolṓ      & ∅ &   &   & u \\
    kūsj      & ∅ &   &   & u \\
    kwējósj   & ∅ &   &   & u \\
    lūsj      & ∅ &   &   & u \\
    nesjósj   & ∅ &   &   & u \\
    nisj      & ∅ &   &   & u \\
    pōkjósj   & ∅ &   &   & u \\
    təgksj    & ∅ &   &   & u \\
    altwós    & ∅ &   &   & u \\
    artwós    & ∅ &   &   & u \\
    ədnatwós  & ∅ &   &   & u \\
    əblojotús & ∅ &   &   & u \\
    əksōjotús & ∅ &   &   & u \\
    əlōkjotús & ∅ &   &   & u \\
    əprɛxtwós & ∅ &   &   & u \\
    əpsattwós & ∅ &   &   & u \\
    gonjotús  & ∅ &   &   & u \\
    xaþtwós   & ∅ &   &   & u \\
    lɔttwós   & ∅ &   &   & u \\
    ostjotús  & ∅ &   &   & u \\
    ōtjotús   & ∅ &   &   & u \\
\end{longtabu}

\section{{\scshape acc}.p}
\begin{longtabu}{>{\ls}r@{-}>{\ls}l*{3}{>{\scshape}c}}
    \toprule
    \en Stem & \en Ending & \multicolumn{3}{c}{Accent} \\ \midrule
    \endhead
    \bottomrule
    \endfoot
    ðelðwḗ    & ∅ &   &   & u \\
    əwklegxḗ  & ∅ &   &   & u \\
    nēsezðəxí & ∅ &   &   & u \\
    əglēgér   & j &   &   & u \\
    ətwelgér  & j &   &   & u \\
    əwezgér   & j &   &   & u \\
    xwegér    & j &   &   & u \\
    kezgér    & j &   &   & u \\
    merdgér   & j &   &   & u \\
    nēzðegə́r  & j &   &   & u \\
    oltjorgə́r & j &   &   & u \\
    pēgér     & j &   &   & u \\
    rezgér    & j &   &   & u \\
    telgér    & j &   &   & u \\
    jizhúk    & i &   & p &   \\
    əlukjū́    & ∅ &   &   & u \\
    jənjū́     & ∅ &   &   & u \\
    kəzjū́     & ∅ &   &   & u \\
    gelár     & ∅ &   &   & u \\
    ətjenlár  & ∅ &   &   & u \\
    nɛslór    & j &   &   & u \\
    əðloggṓ   & ∅ &   &   & u \\
    əksolggṓ  & ∅ &   &   & u \\
    əplóggu   & ∅ &   & p &   \\
    əslóggu   & ∅ &   & p &   \\
    əswewggṓ  & ∅ &   &   & u \\
    ətwolggṓ  & ∅ &   &   & u \\
    goggṓ     & ∅ &   &   & u \\
    xōggṓ     & ∅ &   &   & u \\
    joggṓ     & ∅ &   &   & u \\
    lewggṓ    & ∅ &   &   & u \\
    roggó     & ∅ &   &   & u \\
    rozgṓ     & ∅ &   &   & u \\
    soggṓ     & ∅ &   &   & u \\
    ðumə́      & j &   &   & u \\
    ədwələ́    & j &   &   & u \\
    əpəsə́     & j &   &   & u \\
    kəlpə́     & j &   &   & u \\
    jezó      & ∅ &   &   & u \\
    oló       & j &   &   & u \\
    toló      & ∅ &   &   & u \\
    kūs       & í &   &   & u \\
    kwējos    & í &   &   & u \\
    lūs       & í &   &   & u \\
    nesjos    & í &   &   & u \\
    niss      & í &   &   & u \\
    pōkjos    & í &   &   & u \\
    təgks     & í &   &   & u \\
    altwós    & j &   &   & u \\
    ertwás    & ∅ &   &   & u \\
    ədnatwós  & j &   &   & u \\
    əblojotús & j &   &   & u \\
    əksōjotús & j &   &   & u \\
    əlōkjotús & j &   &   & u \\
    əprēxtwás & ∅ &   &   & u \\
    əpsettwás & ∅ &   &   & u \\
    gonjotús  & j &   &   & u \\
    xeþtwás   & ∅ &   &   & u \\
    lottwás   & ∅ &   &   & u \\
    ostjotús  & j &   &   & u \\
    ōtjotús   & j &   &   & u \\
\end{longtabu}

\section{{\scshape loc}.p}
\begin{longtabu}{>{\ls}r@{-}>{\ls}l*{3}{>{\scshape}c}}
    \toprule
    \en Stem & \en Ending & \multicolumn{3}{c}{Accent} \\ \midrule
    \endhead
    \bottomrule
    \endfoot
    ðəlðú     & zā &   & p &   \\
    əwklegxḗ  & zu &   & p &   \\
    nēsezðəxí & z  &   &   & u \\
    əglḗgir   & ∅  &   & p &   \\
    ətwélgir  & ∅  &   & p &   \\
    əwézgir   & ∅  &   & p &   \\
    xwégir    & ∅  &   & p &   \\
    kézgir    & ∅  &   & p &   \\
    mérdgir   & ∅  &   & p &   \\
    nēzðégə   & ∅  &   & p &   \\
    oltjórgə  & ∅  &   & p &   \\
    pḗgir     & ∅  &   & p &   \\
    rézgir    & ∅  &   & p &   \\
    télgir    & ∅  &   & p &   \\
    jizúg     & zā &   & p &   \\
    əlukjú    & zā &   & p &   \\
    jənjú     & zā &   & p &   \\
    kəzjú     & zā &   & p &   \\
    gelár     & zu &   & p &   \\
    ətjenlár  & zu &   & p &   \\
    nɛslór    & ə  &   & p &   \\
    əðlənún   & zā &   & p &   \\
    əksəlún   & zā &   & p &   \\
    əplóggu   & z  &   &   & u \\
    əslóggu   & z  &   &   & u \\
    əswiún    & zā &   & p &   \\
    ətwəlún   & zā &   & p &   \\
    əggún     & zā &   & p &   \\
    xū́n       & zā &   & p &   \\
    jənún     & zā &   & p &   \\
    liún      & zā &   & p &   \\
    róggu     & z  &   &   & u \\
    ərzún     & zā &   & p &   \\
    səún      & zā &   & p &   \\
    ðum       & ∅  &   &   & u \\
    ədwə́l     & ∅  &   &   & u \\
    əpə́s      & ∅  &   &   & u \\
    kəlp      & ∅  &   &   & u \\
    jezó      & zu &   & p &   \\
    ólu       & ∅  &   &   & u \\
    toló      & zu &   & p &   \\
    kū        & z  &   &   & u \\
    kwējó     & z  &   &   & u \\
    lū        & z  &   &   & u \\
    nesjó     & z  &   &   & u \\
    ni        & z  &   &   & u \\
    pōkjó     & z  &   &   & u \\
    təgksí    & zā &   & p &   \\
    áltuws    & ∅  &   & p &   \\
    ərtwéz    & zā &   & p &   \\
    ədnátuws  & ∅  &   & p &   \\
    əblojótus & ∅  &   & p &   \\
    əksōjótus & ∅  &   & p &   \\
    əlōkjótus & ∅  &   & p &   \\
    pərxtwéz  & zā &   & p &   \\
    əpsəttwéz & zā &   & p &   \\
    gonjótus  & ∅  &   & p &   \\
    xəþtwéz   & zā &   & p &   \\
    luttwéz   & zā &   & p &   \\
    ostjótus  & ∅  &   & p &   \\
    ōtjótus   & ∅  &   & p &   \\
\end{longtabu}

\part{}

\begin{longtabu}{*{4}{>{\ls}r@{-}>{\ls}l>{\sc}c}}
    \toprule
    \multicolumn{3}{c}{\sc nom} & \multicolumn{6}{c}{\sc acc} &
    \multicolumn{3}{c}{\sc loc} \\ \midrule
    \multicolumn{3}{c}{} &
    \multicolumn{3}{c}{Singular} & \multicolumn{3}{c}{Plural} &
    \multicolumn{3}{c}{} \\ \midrule
    \endhead
    \bottomrule
    \endfoot
    ðélðuj    & & p & ðélðwē    & ∅ & p & ðelðwḗ    & ∅ & u & ðəlðú     & rā/zā & p \\
    əwklegxṓj & & u & əwklegxṓj & i & p & əwklegxḗ  & ∅ & u & əwklegxḗ  & ru/zu & p \\
    nēsezðə́xi & & p & nēsezðə́xi & j & p & nēsezðəxí & ∅ & u & nēsezðəxí & r/z   & u/p \\
    əglēgér   & & u & əglḗgir   & i & a & əglēgér   & j & u & əglēgér   & ə/∅   & p \\
    ətwelgér  & & u & ətwélgir  & i & a & ətwelgér  & j & u & ətwelgér  & ə/∅   & p \\
    əwezgér   & & u & əwézgir   & i & a & əwezgér   & j & u & əwezgér   & ə/∅   & p \\
    xwegér    & & u & xwégir    & i & a & xwegér    & j & u & xwegér    & ə/∅   & p \\
    kezgér    & & u & kézgir    & i & a & kezgér    & j & u & kezgér    & ə/∅   & p \\
    merdgér   & & u & mérdgir   & i & a & merdgér   & j & u & merdgér   & ə/∅   & p \\
    nēzðegə́r  & & u & nēzðégr   & j & u & nēzðegə́r  & j & u & nēzðegə́r  & ə/∅   & p \\
    oltjorgə́r & & u & oltjórgr  & j & u & oltjorgə́r & j & u & oltjorgə́r & ə/∅   & p \\
    pēgér     & & u & pḗgir     & i & a & pēgér     & j & u & pēgér     & ə/∅   & p \\
    rezgér    & & u & rézgir    & i & a & rezgér    & j & u & rezgér    & ə/∅   & p \\
    telgér    & & u & télgir    & i & a & telgér    & j & u & telgér    & ə/∅   & p \\
    jizhúk    & & u & jízuk     & i & a & jizhúk    & i & p & jizúk     & rā/zā & p \\
    əlúkiw    & & p & əlúkiw    & i & a & əlukjū́    & ∅ & u & əlukjú    & rā/zā & p \\
    jə́nju     & & p & jə́njw     & i & p & jənjū́     & ∅ & u & jənjú     & rā/zā & p \\
    kə́zju     & & p & kə́zjw     & i & p & kəzjū́     & ∅ & u & kəzjú     & rā/zā & p \\
    gelā́r     & & u & gelā́r     & j & u & gelár     & ∅ & u & gél       & ə/∅   & p \\
    ətjenlā́r  & & u & ətjenlā́r  & j & u & ətjenlár  & ∅ & u & ətjéno    & r/z   & p \\
    nɛslór    & & u & nɛ́sowr    & i & a & nɛslór    & j & u & nɛsów     & ə/∅   & p \\
    əðlónə̃w   & & p & əðlónə̃w   & i & a & əðloggṓ   & ∅ & u & əðlənún   & rā/zā & p \\
    əksólə̃w   & & p & əksólə̃w   & i & a & əksolggṓ  & ∅ & u & əksəlún   & rā/zā & p \\
    əplóggu   & & p & əplóggu   & j & p & əplóggu   & ∅ & p & əploggó   & r/z   & u \\
    əslóggu   & & p & əslóggu   & j & p & əslóggu   & ∅ & p & əsloggó   & r/z   & u \\
    əswḗwə̃w   & & p & əswḗwə̃w   & i & a & əswewggṓ  & ∅ & u & əswiún    & rā/zā & p \\
    ətwólə̃w   & & p & ətwólə̃w   & i & a & ətwolggṓ  & ∅ & u & ətwəlún   & rā/zā & p \\
    góggu     & & p & góggu     & j & p & goggṓ     & ∅ & u & əggún     & rā/zā & p \\
    xṓggu     & & p & xṓggu     & j & p & xōggṓ     & ∅ & u & xū́n       & rā/zā & p \\
    jónə̃w     & & p & jónə̃w     & i & a & joggṓ     & ∅ & u & jənún     & rā/zā & p \\
    lḗwə̃w     & & p & lḗwə̃w     & i & a & lewggṓ    & ∅ & u & liún      & rā/zā & p \\
    róggu     & & p & róggu     & j & p & roggó     & ∅ & u & roggó     & r/z   & u \\
    rózə̃w     & & p & rózə̃w     & i & a & rozgṓ     & ∅ & u & ərzún     & rā/zā & p \\
    sóggu     & & p & sóggu     & j & p & soggṓ     & ∅ & u & səún      & rā/zā & p \\
    ðumə́      & & u & ðúm       & i & p & ðumə́      & j & u & ðum       & ə́r/∅  & u \\
    ədwələ́    & & u & ədwə́l     & j & u & ədwələ́    & j & u & ədwəl     & ə́r/∅  & u \\
    əpəsə́     & & u & əpə́s      & j & u & əpəsə́     & j & u & əpəs      & ə́r/∅  & u \\
    kəlpə́     & & u & kə́lp      & i & p & kəlpə́     & j & u & kəlp      & ə́r/∅  & u \\
    jezṓ      & & u & jezṓ      & j & u & jezó      & ∅ & u & jezó      & ru/zu & p \\
    oló       & & u & ólw       & i & p & oló       & j & u & ol        & ór/u  & u/p \\
    tolṓ      & & u & tolṓ      & j & u & toló      & ∅ & u & toló      & ru/zu & p \\
    kūsj      & & u & kū́sj      & i & p & kūs       & í & u & kūs       & ír/z  & u \\
    kwējósj   & & u & kwējósj   & i & p & kwējos    & í & u & kwējos    & ír/z  & u \\
    lūsj      & & u & lū́sj      & i & p & lūs       & í & u & lūs       & ír/z  & u \\
    nesjósj   & & u & nesjósj   & i & p & nesjos    & í & u & nesjos    & ír/z  & u \\
    nisj      & & u & níssj     & i & p & niss      & í & u & niss      & ír/z  & u \\
    pōkjósj   & & u & pōkjósj   & i & p & pōkjos    & í & u & pōkjos    & ír/z  & u \\
    təgksj    & & u & tə́gksj    & i & p & təgks     & í & u & təgksí    & rā/zā & p \\
    altwós    & & u & áltuws    & i & a & altwós    & j & u & altwós    & ə/∅   & p \\
    artwós    & & u & ártuws    & i & a & ertwás    & ∅ & u & ərtwés    & rā/zā & p \\
    ədnatwós  & & u & ədnátuws  & i & a & ədnatwós  & j & u & ədnatwós  & ə/∅   & p \\
    əblojotús & & u & əblojótus & i & a & əblojotús & j & u & əblojotús & ə/∅   & p \\
    əksōjotús & & u & əksōjótus & i & a & əksōjotús & j & u & əksōjotús & ə/∅   & p \\
    əlōkjotús & & u & əlōkjótus & i & a & əlōkjotús & j & u & əlōkjotús & ə/∅   & p \\
    əprɛxtwós & & u & əprɛ́xtuws & i & a & əprēxtwás & ∅ & u & pərxtwés  & rā/zā & p \\
    əpsattwós & & u & əpsáttuws & i & a & əpsettwás & ∅ & u & əpsəttwés & rā/zā & p \\
    gonjotús  & & u & gonjótus  & i & a & gonjotús  & j & u & gonjotús  & ə/∅   & p \\
    xaþtwós   & & u & xáþtuws   & i & a & xeþtwás   & ∅ & u & xəþtwés   & rā/zā & p \\
    lɔttwós   & & u & lɔ́ttuws   & i & a & lottwás   & ∅ & u & luttwés   & rā/zā & p \\
    ostjotús  & & u & ostjótus  & i & a & ostjotús  & j & u & ostjotús  & ə/∅   & p \\
    ōtjotús   & & u & ōtjótus   & i & a & ōtjotús   & j & u & ōtjotús   & ə/∅   & p \\
\end{longtabu}

\end{document}
